# 请教陈老师融资租赁后期追加保证金后实际利率的计算

提问人：zsmj 时间：2019-12-07 11:38:30
陈老师您好最近遇到一个融资租赁的业务大致情况如下：公司 2017 年 8月发生融资租赁业务在发生当时已支付了租赁手续费 1800 万元保证金1750 万元，但今年 7 月份融资租赁公司要求追加了 1000 万的保证金，企业也已支付。目前我的想法在计算实际利率时是不是可以把这 1000 万加在本年支付的租金里面考虑，然后在把这 1000 万作为未来租金的抵减项考虑以此来计算实际利率。关于这种情况需不需要分段计算实际利率该如何计算，望陈老师给予指点谢谢

回答人：chenyiwei
“今年 7 月份融资租赁公司要求追加了 1000 万的保证金” 的原因是什么？
这部分保证金如果也不计息，则额相当于提高了存续期间的实际利率，应作为债务条件的修改进行会计处理。首先根据修改后的剩余期间合同现金流量，按原实际利率折现到合同修改日（即追加保证金的支付日），如果该折现值比同一时点上的原条款下摊余成本相比差异超出 10%，则应视同原金融负债的终止确认和一项新金融负债的初始确认进行会计处理，并确认损益，此时需重新计算新金融负债的实际利率；如果变动比例不到 10%，则参照新CAS 22 第四十二条规定，进行对称的会计处理，这种情况下实际利率不用重新计算。

提问人：李 Q 时间：2019-12-12 13:44:06
请问下陈老师，这个 10% 的标准请问是从哪里得出的呢，按照新的金融工具转移准则，判断一个金融工具是否终止确认，从 2 点判断 1 是收取合同现金流量的权利已经结束 2 是企业已经转移金融资产且满足终止确认的规定。如果按照这 2 点判断，金融工具是否终止确认主要是看合同权利是否结束，是否可以这样理解，原合同作废重新签订，需要终止确认，仅仅是对原合同的补充和修订，不需要终止确认，在判断的过程中要依据客观事实及依据，作出合理判断，不能仅仅依赖于法律事实。

回答人：chenyiwei
对补充和修订导致变更后的合同现金流量按原实际利率折现到变更生效日的折现值与原条款下金融资产于同一时点的摊余成本相差超过 10% 的，应作为原金融资产终止确认和一项新金融资产初始确认进行会计处理。